ACORDAO-COMPLETO-2501730

ACÓRDÃO 41/2022 ATA 1/2022 - PRIMEIRA CÂMARA

VISTOS, relatados e discutidos estes autos de tomada de contas especial instaurada pela Secretaria Especial do Desenvolvimento Social, em desfavor do Sr. Antônio Ferreira Oliveira Filho, em razão da não comprovação da regular aplicação dos recursos repassados pela União ao município de Boa Nova/BA, por meio do Fundo Nacional de Assistência Social, na modalidade fundo a fundo, para execução dos programas Proteção Social Básica (PSB) e Proteção Social Especial (PSE) , no exercício de 2009.
ACORDAM os ministros do Tribunal de Contas da União, reunidos em sessão da 1ª Câmara, ante as razões expostas pelo relator, em:
9.1. considerar revel, para todos os efeitos, com fundamento no art. 12, § 3º, da Lei 8.443/1992, o Sr. Antônio Ferreira Oliveira Filho;
9.2. julgar irregulares, com fundamento nos arts. 1º, I, e 16, III, "b" e "c", da Lei 8.443/1992 c/c os arts. 19 e 23, III, da mesma lei, e com arts. 1º, I, e 209, II e III, e 214, III, do RI/TCU, as contas do Sr. Antônio Ferreira Oliveira Filho e condená-lo ao pagamento das quantias abaixo especificadas, com a fixação do prazo de 15 (quinze) dias, a contar da notificação, para que comprove, perante este Tribunal (art. 214, III, "a", do RI/TCU) , o recolhimento da dívida aos cofres do Fundo Nacional de Assistência Social, atualizada monetariamente e acrescida dos juros de mora, calculados a partir das datas discriminadas, até a data do recolhimento, na forma prevista na legislação em vigor:
	Data de ocorrência
	Valor histórico (R$) 

	6/2/2009
	6.300,00

	20/2/2009
	6.300,00

	23/3/2009
	6.300,00

	14/4/2009
	6.300,00

	20/5/2009
	6.300,00

	8/6/2009
	6.300,00

	17/7/2009
	6.300,00

	19/8/2009
	6.300,00

	15/9/2009
	6.300,00

	15/10/2009
	6.300,00

	24/11/2009
	6.300,00

	31/12/2009
	6.300,00

9.3. autorizar, desde logo, se requerido, com fundamento no art. 26, da Lei 8.443/1992, c/c o art. 217, §§ 1º e 2º, do RI/TCU, o parcelamento das dívidas em até 36 parcelas, incidindo, sobre cada parcela, corrigida monetariamente, os correspondentes acréscimos legais, fixando-lhes o prazo de 15 (quinze) dias, a contar do recebimento da notificação, para comprovar, perante o Tribunal, o recolhimento da primeira parcela, e de 30 (trinta) dias, a contar da parcela anterior, para comprovar o recolhimento das demais parcelas, devendo incidir, sobre cada valor mensal, atualizado monetariamente, os juros de mora devidos, no caso do débito, na forma prevista na legislação em vigor, alertando o responsável de que a falta de comprovação do pagamento de qualquer parcela importará o vencimento antecipado do saldo devedor, nos termos do § 2º do art. 217, do Regimento Interno deste Tribunal;
9.4. autorizar, desde logo, nos termos dos arts. 219, II, do RI/TCU e 28, II, da Lei 8.443/1992, a cobrança judicial das dívidas, caso não atendidas as notificações;
9.5. encaminhar cópia da deliberação à Procuradoria da República no Estado da Bahia, em cumprimento ao disposto no § 3º do art. 16, da Lei 8.443/1992;

Tomada de contas especial instaurada pela Secretaria Especial do Desenvolvimento Social em razão de não comprovação da regular aplicação de recursos repassados para atendimento a Programas de Proteção Social Básica e Especial.

Primeira Câmara

Município de Boa Nova/BA.

3. Interessados/Responsáveis:
3.1. Interessado: Secretaria Especial do Desenvolvimento Social.
3.2. Responsável: Antônio Ferreira Oliveira Filho (XXX.965.105-XX).

13.1. Ministros presentes: Walton Alencar Rodrigues (Presidente) e Jorge Oliveira.
13.2. Ministros-Substitutos convocados: Augusto Sherman Cavalcanti e André Luís de Carvalho.
13.3. Ministro-Substituto presente: Weder de Oliveira (Relator).

WEDER DE OLIVEIRA

Transcrevo, com ajustes de forma, a instrução apresentada (peças 55, 56 e 57) pela Secretaria de Controle Externo de Tomada de Contas Especial (Secex-TCE) :
"Cuidam os autos de tomada de contas especial instaurada pela Secretaria Especial do Desenvolvimento Social, em desfavor de Antônio Ferreira Oliveira Filho (CPF: XXX.965.105-XX) , em razão da não comprovação da regular aplicação dos recursos repassados pela União ao município de Boa Nova/BA por meio do Fundo Nacional de Assistência Social, na modalidade fundo a fundo, para execução dos Programas Proteção Social Básica (PSB) e Proteção Social Especial (PSE) , no exercício de 2009.
HISTÓRICO
2.	Em 22/2/2018, com fundamento na IN/TCU 71/2012, alterada pela IN/TCU 76/2016 e DN/TCU 155/2016, o dirigente da Secretaria Especial do Desenvolvimento Social autorizou a instauração da tomada de contas especial (peça 33) . O processo foi registrado no sistema e-TCE com o número 3413/2019.
3.	Os recursos repassados pelo Fundo Nacional de Assistência Social ao município de Boa Nova - BA, no exercício de 2009, na modalidade fundo a fundo, foram auditados pela Controladoria Geral da União, conforme Relatório de Fiscalização 01491 (peça 5) . 
4.	O fundamento para a instauração da Tomada de Contas Especial, conforme consignado na matriz de responsabilização elaborada pelo tomador de contas, foi a constatação da seguinte irregularidade: 
Em razão do não atendimento integral das notificações, e da não comprovação da boa e regular aplicação dos recursos apontadas nos itens 4.3.4 e 4.3.5 do Relatório de Fiscalização CGU nº 01491 - 30º Sorteio.
5.	O responsável arrolado na fase interna foi devidamente comunicado e, diante da ausência de justificativas suficientes para elidir a irregularidade e da não devolução dos recursos, instaurou-se a tomada de contas especial.
6.	No relatório (peça 39) , o tomador de contas concluiu que o prejuízo importaria no valor original de R$ 75.600,00, imputando-se a responsabilidade a Antônio Ferreira Oliveira Filho, Prefeito Municipal, no período de 1/1/2009 a 31/12/2012, na condição de gestor dos recursos. 
7.	Em 15/1/2020, a Controladoria-Geral da União emitiu o relatório de auditoria (peça 41) , em concordância com o relatório do tomador de contas. O certificado de auditoria e o parecer do dirigente do órgão de controle interno concluíram pela irregularidade das presentes contas (peças 42 e 43) .
8.	Em 21/1/2020, o ministro responsável pela área atestou haver tomado conhecimento das conclusões contidas no relatório e certificado de auditoria, bem como do parecer conclusivo do dirigente do órgão de controle interno, manifestando-se pela irregularidade das contas, e determinou o encaminhamento do processo ao Tribunal de Contas da União (peça 44) .
9.	Na instrução inicial (peça 48) , analisando-se os documentos nos autos, concluiu-se pela necessidade de realização de citação para a seguinte irregularidade: 
9.1.	Irregularidade 1: ausência dos documentos comprobatórios da despesa de programa do FNAS.
9.1.1.	Evidências da irregularidade: documentos técnicos presentes nas peças 3, 5, 18 e 32.
9.1.2.	Normas infringidas: Art. 70, parágrafo único, da Constituição Federal de 1988; art. 93, do Decreto-lei 200; e arts. 9º, 10, § 2º, e 11 da Portaria MDS 459/2005.
9.2.		Débitos relacionados ao responsável Antônio Ferreira Oliveira Filho (CPF: XXX.965.105-XX) :
	Data de ocorrência
	Valor histórico (R$) 

	6/2/2009
	6.300,00

	20/2/2009
	6.300,00

	23/3/2009
	6.300,00

	14/4/2009
	6.300,00

	20/5/2009
	6.300,00

	8/6/2009
	6.300,00

	17/7/2009
	6.300,00

	19/8/2009
	6.300,00

	15/9/2009
	6.300,00

	15/10/2009
	6.300,00

	24/11/2009
	6.300,00

	31/12/2009
	6.300,00

9.2.1.	Cofre credor: Fundo Nacional de Assistência Social.
9.2.2.	Responsável: Antônio Ferreira Oliveira Filho (CPF: XXX.965.105-XX) .
9.2.2.1.	Conduta: não apresentar documentos comprobatórios das despesas realizadas com recursos repassados para a execução de programa do FNAS.
9.2.2.2.	Nexo de causalidade: A não comprovação das despesas realizadas impediu a comprovação da regular aplicação dos recursos federais repassados no âmbito do instrumento em questão, resultando em presunção de dano ao erário.
9.2.2.3.	Culpabilidade: não há excludentes de ilicitude, de culpabilidade e de punibilidade; é razoável supor que o responsável tinha consciência da ilicitude de sua conduta; era exigível conduta diversa da praticada, qual seja, apresentar a documentação comprobatória das despesas realizadas necessária à comprovação da regular aplicação dos recursos federais repassados, conforme estabelecido nas normas aplicáveis. 
10.	Encaminhamento: citação.
11.	Em cumprimento ao pronunciamento da unidade (peça 50) , foi efetuada citação do responsável, nos moldes adiante:
a)	 Antônio Ferreira Oliveira Filho - promovida a citação do responsável, conforme delineado adiante:
Comunicação: Ofício 21547/2021 - Seproc (peça 52) 
Data da Expedição: 26/5/2021
Data da Ciência: 17/6/2021 (peça 53) 
Nome Recebedor: Antônio F. Oliveira Filho
Observação: Ofício enviado para o endereço do responsável, conforme pesquisa na base de dados no sistema da Receita Federal, custodiada pelo TCU.
Fim do prazo para a defesa: 2/7/2021	
12.	Conforme Despacho de Conclusão das Comunicações Processuais (peça 54) , as providências inerentes às comunicações processuais foram concluídas. 
13.	Transcorrido o prazo regimental, o responsável Antônio Ferreira Oliveira Filho permaneceu silente, devendo ser considerado revel, nos termos do art. 12, § 3º, da Lei 8.443/1992.
ANÁLISE DOS PRESSUPOSTOS DE PROCEDIBILIDADE DA IN/TCU 71/2012
Avaliação de Viabilidade do Exercício do Contraditório e Ampla Defesa
14.	Verifica-se que não houve o transcurso de mais de dez anos desde o fato gerador sem que tenha havido a notificação do responsável pela autoridade administrativa federal competente (art. 6º, inciso II, c/c art. 19 da IN/TCU 71/2012, modificada pela IN/TCU 76/2016) , uma vez que o fato gerador da irregularidade sancionada ocorreu em 31/12/2009, e o responsável foi notificado sobre a irregularidade pela autoridade administrativa competente conforme abaixo:
14.1.	Antônio Ferreira Oliveira Filho, por meio do ofício acostado à peça 7, recebido em 25/3/2011, conforme AR (peça 8) .
Valor de Constituição da TCE 	
15.		Verifica-se, ainda, que o valor atualizado do débito apurado (sem juros) em 1/1/2017 é de R$ 122.184,57, portanto superior ao limite mínimo de R$ 100.000,00, na forma estabelecida conforme os arts. 6º, inciso I, e 19 da IN/TCU 71/2012, modificada pela IN/TCU 76/2016. 
 (...) 
18.		A tomada de contas especial está, assim, devidamente constituída e em condição de ser instruída.
EXAME TÉCNICO
Da validade das notificações:
 (...) 
23.	No presente processo, o próprio defendente recebeu a citação em mãos, conforme aviso de recebimento anexo (peça 53) .
Da revelia do responsável Antônio Ferreira Oliveira Filho
24.	No caso vertente, a citação do responsável se deu em endereços provenientes da base de CPFs da Receita Federal, em sistema custodiado pelo TCU. A entrega dos ofícios citatórios nesses endereços ficou comprovada.
25.	Nos processos do TCU, a revelia não leva à presunção de que seriam verdadeiras todas as imputações levantadas contra os responsáveis, diferentemente do que ocorre no processo civil, em que a revelia do réu opera a presunção da verdade dos fatos narrados pelo autor (Acórdão 1009/2018-TCU-Plenário, Relator Min. Bruno Dantas; 2369/2013 - TCU - Plenário, Relator Min. Benjamin Zymler e 2449/2013 - TCU - Plenário, Relator Min. Benjamin Zymler) . Dessa forma, a avaliação da responsabilidade do agente não pode prescindir da prova existente no processo ou para ele carreada. 
26.	Ao não apresentar sua defesa, o responsável deixou de produzir prova da regular aplicação dos recursos sob sua responsabilidade, em afronta às normas que impõem aos gestores públicos a obrigação legal de, sempre que demandados pelos órgãos de controle, apresentar os documentos que demonstrem a correta utilização das verbas públicas, a exemplo do contido no art. 93 do Decreto-Lei 200/1967: 'Quem quer que utilize dinheiros públicos terá de justificar seu bom e regular emprego na conformidade das leis, regulamentos e normas emanadas das autoridades administrativas competentes.' 
27.	Mesmo as alegações de defesa não sendo apresentadas, considerando o princípio da verdade real que rege esta Corte, procurou-se buscar, em manifestações do responsável na fase interna desta Tomada de Contas Especial, se havia algum argumento que pudesse ser aproveitado a seu favor. 
28.	Os argumentos apresentados na fase interna (peças 13, 14, 15 e 27) não elidem as irregularidades apontadas.
29.	Em se tratando de processo em que a parte interessada não se manifestou acerca das irregularidades imputadas, não há elementos para que se possa efetivamente aferir e reconhecer a ocorrência de boa-fé na conduta do responsável, podendo este Tribunal, desde logo, proferir o julgamento de mérito pela irregularidade das contas, conforme os termos dos §§ 2º e 6º do art. 202 do Regimento Interno do TCU. (Acórdão 2064/2011-TCU-Primeira Câmara (relator Min. Ubiratan Aguiar) , 6.182/2011-TCU-1ª Câmara (relator Min. Weber de Oliveira) , 4.072/2010-TCU-1ª Câmara (Relator Min. Valmir Campelo) , 1.189/2009-TCU-1ª Câmara (Relator Min. Marcos Bemquerer) , 731/2008-TCU-Plenário (Relator Min. Aroldo Cedraz) .
30.	Dessa forma, o responsável Antônio Ferreira Oliveira Filho deve ser considerado revel, nos termos do art. 12, § 3º, da Lei 8.443/1992, devendo as contas serem julgadas irregulares, condenando-o ao débito apurado.
Prescrição da Pretensão Punitiva
31.	Vale ressaltar que a pretensão punitiva do TCU, conforme Acórdão 1441/2016-TCU-Plenário, Relator Min. Benjamin Zymler, que uniformizou a jurisprudência acerca dessa questão, subordina-se ao prazo geral de prescrição indicado no art. 205 do Código Civil, que é de dez anos, contado da data de ocorrência da irregularidade sancionada, nos termos do art. 189 do Código Civil, sendo este prazo interrompido pelo ato que ordenar a citação, a audiência ou a oitiva do responsável.
32.	No caso em exame, ocorreu a prescrição, uma vez que a irregularidade sancionada ocorreu em 31/12/2009, e o ato de ordenação da citação ocorreu em 29/4/2021.
CONCLUSÃO
33.	Em face da análise promovida na seção 'Exame Técnico', verifica-se que o responsável Antônio Ferreira Oliveira Filho não logrou comprovar a boa e regular aplicação dos recursos, instado a se manifestar, optou pelo silêncio, configurando a revelia, nos termos do § 3º, do art. 12, da Lei 8.443/1992. Ademais, inexistem nos autos elementos que demonstrem a boa-fé do responsável ou a ocorrência de outras excludentes de culpabilidade.
34.	Verifica-se também que houve a prescrição da pretensão punitiva, conforme análise já realizada.
35.	Tendo em vista que não constam dos autos elementos que permitam reconhecer a boa-fé do responsável, sugere-se que as suas contas sejam julgadas irregulares, nos termos do art. 202, § 6º, do Regimento Interno do TCU, com a imputação do débito atualizado monetariamente e acrescido de juros de mora, nos termos do art. 202, § 1º do Regimento Interno do TCU, descontado o valor eventualmente recolhido.
36.	Por fim, como não houve elementos que pudessem modificar o entendimento acerca das irregularidades em apuração, mantém-se a matriz de responsabilização presente na peça 47.
PROPOSTA DE ENCAMINHAMENTO
37.	Diante do exposto, submetemos os autos à consideração superior, propondo ao Tribunal:
a)	considerar revel o responsável Antônio Ferreira Oliveira Filho (CPF: XXX.965.105-XX) , para todos os efeitos, dando-se prosseguimento ao processo, com fulcro no art. 12, § 3º, da Lei 8.443/1992; 
b)	julgar irregulares, nos termos dos arts. 1º, inciso I, 16, inciso III, alíneas b e c, da Lei 8.443/1992, c/c os arts. 19 e 23, inciso III, da mesma Lei, as contas do responsável Antônio Ferreira Oliveira Filho (CPF: XXX.965.105-XX) , condenando-o ao pagamento das importâncias a seguir especificadas, atualizadas monetariamente e acrescidas dos juros de mora, calculadas a partir das datas discriminadas até a data da efetiva quitação do débito, fixando-lhe o prazo de quinze dias, para que comprove, perante o Tribunal, o recolhimento das referidas quantias aos cofres do Fundo Nacional de Assistência Social, nos termos do art. 23, inciso III, alínea 'a', da citada lei, c/c o art. 214, inciso III, alínea 'a', do Regimento Interno do TCU.  
	Débitos relacionados ao responsável Antônio Ferreira Oliveira Filho (CPF: XXX.965.105-XX) :
	Data de ocorrência
	Valor histórico (R$) 

	6/2/2009
	6.300,00

	20/2/2009
	6.300,00

	23/3/2009
	6.300,00

	14/4/2009
	6.300,00

	20/5/2009
	6.300,00

	8/6/2009
	6.300,00

	17/7/2009
	6.300,00

	19/8/2009
	6.300,00

	15/9/2009
	6.300,00

	15/10/2009
	6.300,00

	24/11/2009
	6.300,00

	31/12/2009
	6.300,00

Valor atualizado do débito (com juros) em 12/8/2021: R$ 192.478,83.
c)		autorizar, desde logo, a cobrança judicial das dívidas, caso não atendida a notificação, na forma do disposto no art. 28, inciso II, da Lei 8.443/1992;
d)	autorizar também, desde logo, se requerido, com fundamento no art. 26, da Lei 8.443, de 1992, c/c o art. 217, §§ 1º e 2º do Regimento Interno do TCU, o parcelamento da (s) dívida (s) em até 36 parcelas, incidindo, sobre cada parcela, corrigida monetariamente, os correspondentes acréscimos legais, fixando-lhe o prazo de quinze dias, a contar do recebimento da notificação, para comprovar, perante o Tribunal, o recolhimento da primeira parcela, e de trinta dias, a contar da parcela anterior, para comprovar os recolhimentos das demais parcelas, devendo incidir, sobre cada valor mensal, atualizado monetariamente, os juros de mora devidos, no caso do débito, na forma prevista na legislação em vigor, alertando o responsável de que a falta de comprovação do recolhimento de qualquer parcela importará o vencimento antecipado do saldo devedor, nos termos do § 2º do art. 217 do Regimento Interno deste Tribunal; 
e)	enviar cópia do Acórdão a ser prolatado à Procuradoria da República no Estado da Bahia, nos termos do § 3º do art. 16 da Lei 8.443/1992, c/c o § 7º do art. 209 do Regimento Interno do TCU, para adoção das medidas cabíveis; e
f)	enviar cópia do Acórdão que vier a ser proferido ao Secretaria Especial do Desenvolvimento Social e ao responsável, para ciência;
g)	informar à Procuradoria da República no Estado da Bahia, ao Secretaria Especial do Desenvolvimento Social e ao responsável que a presente deliberação, acompanhada do Relatório e do Voto que a fundamenta, está disponível para a consulta no endereço www.tcu.gov.br/acordaos, além de esclarecer que, caso requerido, o TCU poderá fornecer sem custos as correspondentes cópias, de forma impressa; e
h)	informar à Procuradoria da República no Estado da Bahia que, nos termos do parágrafo único do art. 62 da Resolução TCU 259/2014, os procuradores e membros do Ministério Público credenciados nesta Corte podem acessar os presentes autos de forma eletrônica e automática, ressalvados apenas os casos de eventuais peças classificadas como sigilosas, as quais requerem solicitação formal."
O representante do MP/TCU (peça 58) , procurador Júlio Marcelo de Oliveira, concordou com a proposta da unidade instrutiva.
	É o relatório.

não há.

Procurador Júlio Marcelo de Oliveira.

TOMADA DE CONTAS ESPECIAL. FNAS. TRANSFERÊNCIA FUNDO A FUNDO. NÃO COMPROVAÇÃO DA BOA E REGULAR APLICAÇÃO DOS RECURSOS RECEBIDOS. CITAÇÃO. REVELIA. CONTAS IRREGULARES. DÉBITO. MULTA PRESCRITA. COMUNICAÇÕES.

TOMADA DE CONTAS ESPECIAL (TCE)

Secretaria de Controle Externo de Tomada de Contas Especial (Secex-TCE).

Trata-se de tomada de contas especial instaurada pela Secretaria Especial do Desenvolvimento Social em desfavor do Sr. Antônio Ferreira Oliveira Filho, em razão da não comprovação da regular aplicação dos recursos repassados pela União ao município de Boa Nova/BA por meio do Fundo Nacional de Assistência Social, na modalidade fundo a fundo, para execução dos programas Proteção Social Básica (PSB) e Proteção Social Especial (PSE) , no exercício de 2009.
A Controladoria-Geral da União (CGU) fiscalizou a aplicação dos recursos e consignou, em seu relatório[footnoteRef:2], que foram despendidos, no exercício de 2009, R$ 75.600,00 com o pagamento de pessoas não vinculadas aos programas, o que também foi constatado pelo Ministério do Desenvolvimento Social (MDS) [footnoteRef:3]. [2:  Peça 5, p. 15.]  [3:  Peça 18.] 
Segundo o relatório de tomada de contas especial,[footnoteRef:4] o responsável foi notificado acerca da irregularidade. No entanto, não se manifestou ou restituiu os recursos. O dano apontado foi de R$ 75.600,00, de responsabilidade do Sr. Antônio Ferreira Oliveira Filho, em razão do: [4:  Peça 39.] 
"não atendimento integral das notificações, e da não comprovação da boa e regular aplicação dos recursos apontadas nos itens 4.3.4 e 4.3.5 do Relatório de Fiscalização CGU nº 01491 - 30º Sorteio."
A Controladoria-Geral da União[footnoteRef:5] chegou às mesmas conclusões, registradas no relatório de auditoria. Após serem emitidos o certificado de auditoria[footnoteRef:6], o parecer do dirigente de controle interno[footnoteRef:7] e o pronunciamento ministerial[footnoteRef:8], o processo foi remetido a este Tribunal. [5:  Peça 41.]  [6:  Peça 42.]  [7:  Peça 43.]  [8:  Peça 44.] 
No âmbito do Tribunal, a Secretaria de Controle Externo de Tomada de Contas Especial (Secex-TCE) promoveu a citação do responsável, seguindo as conclusões do tomador de contas especial[footnoteRef:9], em razão de: [9:  Peças 48, 49 e 50.] 
"não apresentar documentos comprobatórios das despesas realizadas com recursos repassados para a execução de programa do FNAS."
Devidamente citado,[footnoteRef:10] o responsável não apresentou alegações de defesa, impondo-se considerá-lo revel. [10:  Peça 54.] 
Com base nos documentos presentes nos autos, a Secex-TCE propôs que as contas do responsável fossem julgadas irregulares, atribuindo-lhe o débito apurado, sem a aplicação individual da sanção prevista no art. 57 da Lei 8.443/1992[footnoteRef:11], em razão de ter ocorrido a prescrição da pretensão punitiva. [11:  Peças 55, 56 e 57.] 
O representante do MP/TCU, procurador Júlio Marcelo de Oliveira, concordou com o encaminhamento proposto[footnoteRef:12]. [12:  Peça 58.] 
Acolho o posicionamento da unidade instrutiva, que contou com a anuência do representante do MP/TCU, o qual adoto como fundamento para minhas razões de decidir, sem prejuízo de complementar o exame com as considerações abaixo.
Documentos acostados aos autos comprovam que pagamentos realizados a título de remuneração foram feitos a pessoas que não prestavam serviços vinculados aos programas em questão, restando caracterizado desvio de finalidade na aplicação desses recursos.
Inexistindo elementos que permitam concluir pela boa e regular aplicação dos recursos disponibilizados, o Sr. Antônio Ferreira Oliveira Filho deve ter suas contas julgadas irregulares, e ser condenado em débito, sem a aplicação da multa prevista no art. 57 da Lei 8.442/1992, em razão de estar prescrita a pretensão punitiva, uma vez que a irregularidades ocorreram em 2009 e o ato de ordenação da citação foi expedido em 29/4/2021.
Diante do exposto, manifesto-me pela aprovação do acórdão que ora submeto à apreciação deste Colegiado. 
TCU, Sala das Sessões Ministro Luciano Brandão Alves de Souza, em 25 de janeiro de 2022.
Weder de Oliveira 
Relator